臺灣雲林地方法院刑事判決　　　　　　　 96年度訴字第373號
公　訴　人　臺灣雲林地方法院檢察署檢察官
被　　　告　丙○○
　　　　　　　　　　國民
　　　　　　　　　　（另案
　　　　　　甲○○
　　　　　　　　　　國民
　　　　　　　　　　（現於雲林看守所附設勒戒所）
上二人共同
指定辯護人　本院公設辯護人　乙○○
上列被告等因違反槍砲彈藥刀械管制條例案件，經檢察官提起公
訴（96年度偵字第1215號），本院判決如下：
    主  文
丙○○未經許可，寄藏可發射子彈具有殺傷力之改造手槍，累犯
，處有期徒刑年肆月，併科罰金新臺幣萬元，罰金如易服勞
役，以新臺幣壹仟元折算壹日，扣案之仿WALTHER 廠PPK/ S型半
自動手槍壹支（含彈匣壹個，槍枝管制編號：0000000000號）沒
收之。
甲○○未經許可，寄藏可發射子彈具有殺傷力之改造手槍，累犯
，處有期徒刑年肆月，併科罰金新臺幣萬元，罰金如易服勞
役，以新臺幣壹仟元折算壹日，扣案之仿WLTHER廠PPK/ S型半自
動手槍壹支（含彈匣壹個，槍枝管制編號：0000000000號）沒收
之。
    事實及理由
一、犯罪事實：
    丙○○前因違反肅清煙毒條例案件，經臺灣高等法院臺南分
    院於民國86年05月21日，以86年度上訴字第506 號判決判處
    有期徒刑3 年7 月確定，於88年09月21日假釋出監；惟其因
    假釋期間再犯槍砲彈藥刀械管制條例、傷害等案件，經本院
    於90年09月21日，以90年度訴字第286 號判決判處有期徒刑
    3 年2 月確定，並因此案件違反保護管束應遵守事項情節重
    大，經撤銷假釋，上開2 罪接續執行，於95年01月24日假釋
    出監，所餘期間交付保護管束至95年04月15日，未經撤銷假
    釋視為執行完畢；甲○○前因傷害案件，經本院於94年05月
    23日，以93年度簡上字第59號判決判處有期徒刑4 月（如易
    科罰金，以銀元300 元折算1 日）確定，並於94年09月30日
    執行完畢。丙○○、甲○○均明知可發射子彈具有殺傷力之
    各式槍砲、子彈，均屬槍砲彈藥刀械管制條例管制之違禁物
    ，非經中央主管機關許可，不得寄藏、持有，竟基於寄藏可
    發射子彈具殺傷力之改造手槍、子彈之犯意，丙○○於95年
    12 月 間某日，在其雲林縣斗六市○○○○街70號租處，受姓
    名年籍不詳綽號「阿邦」之成年男子（以下稱綽號「阿邦」
    之男子）委託，代為寄藏仿WALTHER 廠PPK/S 型半自動手槍
    製造之槍枝，換裝土造金屬槍管而成之改造手槍1 支（含彈
    匣1 個，槍枝管制編號：0000000000號），及具殺傷力之土
    造子彈2 顆、改造子彈1 顆（另受託代為寄藏不具殺傷力之
    土造子彈7 顆），並將之藏放在其上開租處。嗣因丙○○自
    覺將上開改造手槍、子彈藏放其租處較危險，乃於96年02月
    07 日 左右，在其上開租處，委託甲○○代為藏放上開槍、
    彈，甲○○明知丙○○所交付之前述改造手槍1 支及子彈3
    顆，係具殺傷力之改造手槍及子彈，竟受丙○○之囑託，將
    前揭具殺傷力之改造手槍1 支及子彈3 顆、不具殺傷力之子
    彈7 顆，藏放在其雲林縣斗六市○○路300 巷12號住處房間
    床下。嗣經警於96年02月27日晚間10時20分許，在雲林縣斗
    六市榴中里之休息站電子遊藝場拘提甲○○後，經甲○○同
    意，於同年月28日凌晨02時14分許，在甲○○上開住處搜索
    ，扣得前揭改造手槍1 支及子彈10顆，而悉上情。
二、認定犯罪事實所憑證據及理由：
(一)、證據能力部分：
    被告丙○○、甲○○及辯護人對於檢察官所舉書面證據之證
    據能力，於審判程序同意作為證據，本院審酌該等書面陳述
    作成時之情況，認為適當，依刑事訴訟法第159 條之5 第1
    項之規定，認有證據能力。
(二)、證明力部分：
１、被告丙○○於95年12月間，在其上開租處，受綽號「阿邦」
    之男子委託，代為寄藏扣案手槍及子彈，並將之藏放其上開
    租處，嗣後因認扣案手槍及子彈放在家中危險，乃於96年農
    曆除夕前10天左右（96年02月07日左右），在其上開租處，
    將扣案手槍及子彈交付被告甲○○，委託被告甲○○代為藏
    放，被告甲○○遂將扣案手槍及子彈藏放於其住處臥室床下
    等情，業據被告丙○○、甲○○於警詢、檢察官面前及本院
    審理時坦承不諱，而扣案改造手槍及子彈係員警自被告甲○
    ○住處搜索後所起出，有卷附搜索扣押筆錄暨扣押物品目錄
    表可稽，並有扣案之該改造手槍1 支、子彈10顆可證。再扣
    案槍、彈經送內政部警政署刑事警察局鑑定結果：(1)送鑑手
    槍1 支（槍枝管制編號000000 0000） ，認係由仿WALTHER
    廠PPK/S 型半自動手槍製造之槍枝，換裝土造金屬槍管而成
    之改造手槍，經檢視，雖送鑑槍枝欠缺保險鈕，惟不影響槍
    枝之擊發功能，可擊發適用子彈，認具殺傷力。(2)送鑑子彈
    10顆，其中5 顆，認均係土造子彈，經採樣2顆 試射結果
    ，無法擊發，認不具殺傷力。其中4 顆，認均係土造子彈
    ，經採樣2 顆試射結果，其中1 顆可擊發，認具殺傷力，餘
    1 顆，雖可擊發，惟其發射動能甚微，認不具殺傷力。其
    中1 顆，認係由口徑9 ㎜金屬彈殼加裝直徑約8.9 ㎜金屬彈
    頭而成之改造子彈，經實際試射結果，可擊發，認具殺傷力
    ；本院再將未經試射之5 顆子彈，送請內政部警政署刑事警
    察局鑑定是否具有殺傷力，經實際試射結果如下：(1)3 顆：
    其中1 顆可擊發，認具殺傷力；另2 顆，無法擊發，認不具
    殺傷力。(2)2 顆，無法擊發，認不具殺傷力，足見扣案改造
    手槍1 支及子彈3 顆具有殺傷力，此有該局96年03月23日刑
    鑑字第0960035204號槍彈鑑定書及該局96年07月30日刑鑑字
    第09600095812 號函在卷可參，足徵被告丙○○、甲○○前
    揭自白與事實相符堪以採信。
２、本件事證明確，被告丙○○、甲○○未經許可寄藏具有殺傷
    力之改造手槍及子彈犯行堪予認定，自應依法論科。
三、論罪科刑之理由：
(一)、被告丙○○未經許可，受託為綽號「阿邦」之男子藏放扣案
    具有殺傷力之改造手槍1 支及子彈3 顆，及被告甲○○未經
    許可，為被告丙○○藏放扣案具有殺傷力之改造手槍1 支及
    子彈3 顆，核被告丙○○、甲○○所為，均係犯槍砲彈藥刀
    械管制條例第8 條第4 項之未經許可寄藏可發射子彈具有殺
    傷力之改造手槍罪及同條例第12條第4 項之未經許可寄藏子
    彈罪。
(二)、被告丙○○、甲○○因寄藏而持有扣案具有殺傷力之改造手
    槍及子彈之行為，因寄藏與持有，均係將物置於自己實力支
    配之下，僅寄藏先有他人之持有行為，而後始為之受寄代藏
    而已，故寄藏之受人委託代為保管，其保管之本身，亦屬持
    有，不過，此之持有係受寄之當然結果，自應僅就寄藏之行
    為為包括之評價，不應另就持有具殺傷力之手槍、持有具殺
    傷力之子彈予以論罪（最高法院74年臺上字第3400號判例要
    旨參照），是本件被告丙○○、甲○○均係受託保管槍彈，
    依上開說明，應論以寄藏手槍及寄藏子彈之單純一罪，不另
    就其「持有」之犯行論處，公訴人漏未斟酌被告丙○○代為
    保管之持有原因，逕論被告丙○○所為係犯同條項之未經許
    可持有可發射子彈具有殺傷力之改造手槍、子彈罪，尚有未
    洽，然其基本社會事實相同，所犯法條條項亦相同，僅罪名
    不同，毋庸變更起訴法條，併此指明。
(三)、被告丙○○、甲○○2 人，各以一寄藏行為，同時、同地寄
    藏扣案具殺傷力之改造手槍及子彈，係一行為觸犯未經許可
    寄藏可發射子彈具有殺傷力之改造手槍罪及未經許可寄藏子
    彈罪二罪名，為想像競合犯，應依刑法第55條規定，從一重
    論以槍砲彈藥刀械管制條例第8 條第4 項未經許可寄藏可發
    射子彈具有殺傷力之改造手槍罪處斷。
(四)、被告丙○○前因違反肅清煙毒條例案件，經臺灣高等法院臺
    南分院於86年05月21日，以86年度上訴字第506 號判決判處
    有期徒刑3 年7 月確定，於88年09月21日假釋出監；惟其因
    假釋期間再犯槍砲彈藥刀械管制條例、傷害等案件，經本院
    於90年09月21日，以90年度訴字第286 號判決判處有期徒刑
    3 年2 月確定，並因此案件違反保護管束應遵守事項情節重
    大，經撤銷假釋，上開2 罪接續執行，於95年01月24日假釋
    出監，所餘期間交付保護管束至95年04月15日，未經撤銷假
    釋視為執行完畢；被告甲○○前因傷害案件，經本院於94年
    05月23日，以93年度簡上字第59號判決判處有期徒刑4 月（
    如易科罰金，以銀元300 元折算1 日）確定，並於94年09月
    30日執行完畢，有臺灣高等法院被告前案紀錄表在卷可按，
    被告丙○○、甲○○均於有期徒刑執行完畢後，5 年內再故
    意犯本件有期徒刑以上之罪，均為累犯，均應依刑法第47條
    第1 項規定，加重其刑。
(五)、另按自首以對於未發覺之罪投案而受裁判為要件，如案件已
    發覺，則被告縱有投案陳述自己犯罪之事實，亦祇可謂為自
    白，不能認為自首（最高法院95年度臺上字第1785號判決要
    旨可資參照），又刑法第62條所謂發覺，並非以有偵查犯罪
    權之機關或人員確知其人犯罪無誤為必要，有確切之根據得
    為合理之可疑，而對犯罪行為人發生嫌疑時，即得謂為已發
    覺（最高法院72年臺上字第641 號判例、94年度臺上字第73
    85號裁判意旨參照）。本件被告丙○○及其女友阿華，因涉
    犯毒品案件，被告丙○○所用行動電話，經臺灣雲林地方法
    院檢察署檢察官指揮雲林縣警察局虎尾分局員警施以通訊監
    察時，被告丙○○及被告甲○○於通訊內容提及，被告丙○
    ○將手槍交給被告甲○○，手槍放在被告甲○○處，被告丙
    ○○要向被告甲○○取回等語，員警因而得悉被告2 人持有
    槍彈情事，員警於96年02月27日，持臺灣雲林地方法院檢察
    署檢察官核發之拘票，在雲林縣斗六市榴中里之休息站遊藝
    場拘提被告甲○○時，被告甲○○並未自動供出其受寄代為
    藏放槍彈，員警嗣後拘提被告丙○○，經追問被告丙○○，
    被告丙○○始坦白承認，並供述槍枝放在被告甲○○處，員
    警依被告丙○○之供述詢問，被告甲○○才於雲林縣警察局
    虎尾分局偵查隊時，供出槍枝藏放在其住處等情，業據證人
    即執行拘提員警吳金坤於本院審理時證述綦詳，從而，被告
    丙○○、甲○○為警查獲並搜索扣得本案槍彈等物之前，警
    方已然獲有確切根據得為合理之可疑，而對被告丙○○、甲
    ○○持有槍、彈之行為發生嫌疑，依首揭說明，本件被告丙
    ○○、甲○○不符刑法第62條自首之要件，更無從依槍砲彈
    藥刀械管制條例第18條規定減輕或免除其刑，故被告甲○○
    及辯護人辯稱被告甲○○有自首情形，請求減輕其刑，尚非
    可採，併此敘明。
(六)、本院審酌被告丙○○前有麻醉藥品管理條例、槍砲彈藥刀械
    管制條例、肅清煙毒條例、賭博、毒品危害防制條例等犯罪
    前科，被告甲○○則有傷害、妨害自由等犯罪前科，有臺灣
    高等法院被告前案紀錄表在卷可按，顯見被告2 人素行不佳
    ，被告2 人受寄藏放具殺傷力之改造手槍1 支及子彈3 顆，
    犯罪情節非輕，對於社會治安所潛藏之危險性不小，惟被告
    2 人犯後均坦承犯行，並帶同員警起出上開槍彈，犯後態度
    良好，被告2 人寄藏上開槍、彈期間不長，至被查獲為止，
    並未發現被告2 人持以另犯他案或四處炫燿，足認被告2 人
    並非擁槍自重，生性兇殘之人，被告2 人均係被動受託寄藏
    ，而非主動積極取得槍彈，被告2 人犯罪手段及犯罪所生損
    害尚輕，被告丙○○家中尚有母親、弟妹，犯案期間開設影
    印店及種植柳丁維生，被告甲○○家中尚有父親弟妹及阿姨
    ，犯案期間從事鐵工工作，均有正常家庭生活、正當工作及
    固定收入，如判處過長刑度，不利於被告2 人日後再社會化
    等一切情狀，分別量處如主文所示之刑，罰金部分，同時諭
    知易服勞役之折算標準。
(七)、至於辯護人為被告2 人辯護稱，本件被告2 人犯後態度良好
    ，並配合警方辦案起出扣案槍、彈，且係受他人之託代為寄
    藏，違法性輕微等情，有可堪憫恕之情形，請求本院依刑法
    第59條規定酌減其刑。惟刑法第59條所定減輕其刑，以犯罪
    之情狀顯可憫恕，宣告法定最低度之刑猶嫌過重者，始有其
    適用，最高法院61年臺上字第1781號著有判例可資參照，本
    件被告二人犯後坦承犯行，配合警方起出扣案槍彈，犯後態
    度良好，及受託寄藏槍彈，所寄藏之槍彈數量不多，又未以
    之另犯他案，犯罪情節輕微，惡性尚非重大等情形，應屬刑
    法第57條科刑輕重之標準，尚非刑法第59條所定「犯罪情狀
    顯可憫恕」之要件，本件被告二人復查無其他情輕法重、可
    堪憫恕之情形，就辯護人所述上情，本院亦已加以審酌後，
    量處被告2 人如主文所示之刑，不宜再為重複評價，再依刑
    法第59條規定酌減其刑。從而，本院認為量處被告二人各有
    期徒刑3 年4 月是適當的處置，不宜再依刑法第59條之規定
    酌減其刑，附此敘明。
(八)、扣案之具有殺傷力改造手槍（槍枝管制編號：0000000000號
    ）1 支、彈匣1 個，均為違禁物，應依刑法第38條第1 項第
    1 款規定宣告沒收之。至扣案子彈10顆，其中7 顆不具殺傷
    力，另3 顆雖具殺傷力，惟均已試射完畢，僅餘彈殼，均非
    違禁物，爰不予宣告沒收，併予敘明。
四、應適用之法律：
(一)、刑事訴訟法第299 條第1 項前段。
(二)、槍砲彈藥刀械管制條例第8 條第4 項、第12條第4項。
(三)、刑法第11條前段、第55條、第47條第1 項、第42條第3 項、
    第38條第1 項第1 款。
本案經檢察官江柏青到庭執行職務。
中　　華　　民　　國　　96　　年　　9 　　月　　29　　日
                  刑事第六庭    審判長法  官  廖國勝
                                      法  官  黃楹榆
                                      法  官  李秋瑩
以上正本證明與原本無異。
如不服本判決，應於判決送達後10日內向本院提出上訴狀（須附
繕本）。
                                      書記官　邱明通
中　　華　　民　　國　　96　　年　　9 　　月　　29   　日
附錄本案論罪科刑法條全文：
槍砲彈藥刀械管制條例第8條
未經許可，製造、販賣或運輸鋼筆槍、瓦斯槍、麻醉槍、獵槍、
空氣槍或第4 條第1 項第1 款所定其他可發射金屬或子彈具有殺
傷力之各式槍砲者，處無期徒刑或5 年以上有期徒刑，併科新臺
幣1 千萬元以下罰金。
未經許可，轉讓、出租或出借前項所列槍枝者，處5 年以上有期
徒刑，併科新臺幣1 千萬元以下罰金。
意圖供自己或他人犯罪之用，而犯前二項之罪者，處無期徒刑或
7 年以上有期徒刑，併科新臺幣 1 千萬元以下罰金。
未經許可，持有、寄藏或意圖販賣而陳列第1 項所列槍枝者，處
3 年以上10年以下有期徒刑，併科新臺幣700 萬元以下罰金。第
1 項至第3 項之未遂犯罰之。
槍砲彈藥刀械管制條例第12條
未經許可，製造、販賣或運輸子彈者，處1 年以上7 年以下有期
徒刑，併科新臺幣500 萬元以下罰金。
未經許可，轉讓、出租或出借子彈者，處 6 月以上 5 年以下有
期徒刑，併科新臺幣 300 萬元以下罰金。
意圖供自己或他人犯罪之用，而犯前二項之罪者，處 3 年以上
10 年以下有期徒刑，併科新臺幣 700 萬元以下罰金。
未經許可，持有、寄藏或意圖販賣而陳列子彈者，處5 年以下有
期徒刑，併科新臺幣300 萬元以下罰金。
第 1 項至第 3 項之未遂犯罰之。
